臺灣新竹地方法院刑事判決
110年度交易字第527號
公  訴  人  臺灣新竹地方檢察署檢察官
被      告  劉育華


上列被告因公共危險案件，經檢察官提起公訴（110年度偵字第9
491號），本院依簡式審判程序判決如下：
    主  文
劉育華駕駛動力交通工具而有吐氣所含酒精濃度達每公升零點二
五毫克以上情形，累犯，處有期徒刑陸月，併科罰金新臺幣壹萬
伍仟元，徒刑如易科罰金，罰金如易服勞役，均以新臺幣壹仟元
折算壹日。
    事  實
一、本件犯罪事實：
    劉育華明知飲酒後將導致注意能力減低、反應能力變慢，在
    此時如駕車行駛於道路上，隨時有致他人於死、傷之危險，
    且吐氣酒精濃度達每公升0.25毫克以上者，不得駕駛動力交
    通工具，竟於民國110年8月22日12時30許起至16時30分許止
    ，在新竹縣寶山鄉某工地飲用啤酒4 罐後（未達心神喪失或
    精神耗弱之程度），猶基於酒後駕駛動力交通工具之犯意，
    於同日17時許騎駛車牌號碼000-0000號普通重型機車上路。
    嗣於同日17時24分許，行經新竹縣寶山鄉力行三路與園區二
    路交岔路口前，因其行車軌跡不穩為警攔查，並對其施以酒
    精檢測器檢測，當場測得其吐氣所含酒精濃度達每公升0.91
    毫克，始查悉上情。
二、案經新竹縣政府警察局竹東分局報告臺灣新竹地方檢察署檢
    察官偵查起訴。
    理  由
一、本件被告劉育華所犯之罪，非死刑、無期徒刑、最輕本刑為
    3 年以上有期徒刑之罪，或高等法院管轄第一審之案件，被
    告於本院準備程序進行中，就被訴事實為有罪之陳述，經本
    院認合於刑事訴訟法第273 條之1 第1 項之規定，裁定進行
    簡式審判程序，合先敘明。又按簡式審判程序之證據調查，
    不受第159 條第1 項之限制，刑事訴訟法第273 條之2 定有
    明文，是於行簡式審判程序之案件，被告以外之人於審判外
    之陳述，除有其他不得作為證據之法定事由外，應認具有證
    據能力。
二、認定犯罪事實所憑之證據及理由：
    前揭犯罪事實，業據被告於警詢、偵查、本院準備程序及簡
    式審判程序時均坦承不諱（9491號偵卷第10頁至第11頁、第
    13頁至第16頁、第34頁；本院卷第26頁、第31頁至第32頁）
    ，並有新竹縣政府警察局竹東分局寶山分駐所當事人酒精測
    定紀錄表、財團法人工業技術研究院呼氣酒精測試器檢定合
    格證書、車輛詳細資料報表、新竹縣政府警察局舉發違反道
    路交通管理事件通知單影本各1 份在卷可稽（9491號偵卷第
    19頁、第20頁、第22頁、第23頁），足認被告上開任意性之
    自白與事實相符，堪以採信。綜上，本案事證明確，被告犯
    行洵堪認定，應依法論科。
三、論罪科刑：
  ㈠核被告劉育華所為，係犯刑法第185 條之3 第1 項第1 款之
    駕駛動力交通工具而有吐氣所含酒精濃度達每公升0.25毫克
    以上情形之公共危險罪。
  ㈡被告前因公共危險案件，經本院以107 年度竹交簡字第522號
    判決判處有期徒刑5月確定，並於107年11月7日易科罰金執
    行完畢等情，有臺灣高等法院被告前案紀錄表（本院卷第13
    頁至第14頁）在卷可參，是被告於有期徒刑執行完畢後之5 
    年以內，故意再犯本案有期徒刑以上之罪，當屬刑法第47條
    第1 項之累犯，茲參酌司法院大法官釋字第775 號解釋意旨
    ，衡以被告前曾經因同一罪質之酒後駕車公共危險案件經判
    刑確定並執行完畢，卻未能戒慎其行，猶於前開罪刑執行完
    畢後之5 年內，又無視他人生命、身體及財產之安全，再次
    為本案吐氣所含酒精濃度達每公升0.25毫克以上而駕駛動力
    交通工具犯行，顯見其刑罰反應力顯然薄弱，是認依刑法第
    47條第1 項之規定加重被告之最低本刑，尚不生行為人所受
    的刑罰超過其所應負擔罪責的情形，乃依前揭規定加重其刑
    。
　㈡爰審酌被告前已有構成累犯之酒後駕車公共危險案件之論罪
    科刑暨執行紀錄，竟仍於服用酒類，吐氣酒精濃度達每公升
    0.91毫克之情形下，仍貿然騎駛普通重型機車上路，嚴重危
    及道路交通安全，顯缺乏尊重其他用路人生命、財產安全之
    觀念，所為實值非難，惟考量其犯後坦承犯行之態度，幸未
    造成人員傷亡，兼衡被告高中畢業之智識程度，現從事水電
    工作，月薪約新臺幣3至4萬元，家庭經濟狀況尚過得去，未
    婚無子女，並與家人同住等一切情狀（本院卷第32頁），量
    處如主文所示之刑，並諭知易科罰金及易服勞役之折算標準
    。
據上論斷，應依刑事訴訟法第273條之1第1項、第299條第1項前
段，判決如主文。
本案經檢察官廖啟村提起公訴，檢察官劉正祥到庭執行職務。
中　　華　　民　　國　　110 　年　　11　　月　　10　　日
                  刑事第二庭  法　官    崔恩寧
以上正本證明與原本無異。
如不服本判決應於收受本判決後20日內向本院提出上訴書狀，上
訴書狀應敘述具體理由。上訴書狀未敘述上訴理由者，應於上訴
期間屆滿後20日內補提理由書狀於本院(均須按他造當事人之人
數附繕本 )「切勿逕送上級法院」。 
中　　華　　民　　國　　110 　年　　11　　月　　10　　日
                              書記官    莊琬婷

附錄本院論罪科刑法條：
刑法第185條之3第1項第1款：
駕駛動力交通工具而有下列情形之一者，處 2年以下有期徒刑，
得併科20萬元以下罰金：
一、吐氣所含酒精濃度達每公升零點二五毫克或血液中酒精濃度
    達百分之零點零五以上。